臺灣高等法院臺南分院刑事判決　　　　　　　　　九十四年度軍上字第一號　 Ｃ
　　　上　訴　人
　　　即　被　告　甲　○　○
右上訴人因違反職役案件，不服國防部高等軍事法院高雄分院九十三年高判字第一六
四號中華民國九十三年十一月十日第二審判決（起訴案號：國防部南部地方軍事法院
檢察署九十三年平訴(一)字第三二九號），提起上訴，本院判決如左：
      主      文
上訴駁回。
      理      由
一、按當事人不服高等軍事法院宣告有期徒刑之上訴判決者，得以判決違背法令為理
    由，向高等法院提起上訴，軍事審判法第一百八十一條第五項定有明文。故不服
    高等軍事法院有期徒刑判決而向高等法院提起上訴者，非以原判決違背法令為理
    由者不得為之，此為其上訴之法定要件，若上訴理由狀並未依據卷內訴訟資料，
    具體指摘原判決不適用何種法則或如何適用不當，自應認其上訴為違背法律上之
    程式，予以駁回，此觀諸軍事審判法第一百七十九條準用刑事訴訟法第三百九十
    五條前段之規定至明。
二、本案上訴意旨略以：被告因學識淺薄，入伍不及二月，尚不適應部隊生活，又因
    女友懷孕，一時情急而逾假不歸，原本預計將女友安頓妥適後才回部隊自首，不
    是故意逃避兵役，請求從輕量刑云云。
三、經查原判決認定被告甲○○前於九十一年間因竊盜案件，經臺灣臺中地方法院判
    處有期徒刑確定，並於九十二年六月二十八日執行完畢。未料入伍後仍不知悔改
    ，於九十三年六月二十一日十八時許，自臺灣駐地休假離營，本應於同年月二十
    三日二十一時返營銷假，詎其意圖長期脫免職役，棄役潛逃，而離去職役在外。
    迨同年七月十一日凌晨二時二十分許，為屏東憲兵隊於屏東縣東港鎮○○路一一
    一號三樓「港都」網咖店內緝獲，因而維持第一審依陸海空軍刑法第三十九條第
    一項前段，刑法第四十七條規定，所為被告意圖長期脫免職役而離去職役，累犯
    ，處有期徒刑一年二月之判決，並詳敘認定犯罪事實之依據及憑以認定之理由，
    且對被告辯解不足採之理由，予以指駁，從形式上觀察並無違背法令情形。被告
    上訴意旨，就原判決已說明其採證認事得心證之理由，徒為事實上之爭執，未就
    原判決對卷內訴訟資料，有何不適用法則或適用不當，為具體之指摘，空言請求
    從輕量刑，均顯非以原判決違背法令為理由提起上訴，揆諸前開說明，其上訴自
    屬違背法律上之程式，應予駁回。
四、據上論斷，應依軍事審判法第一百七十九條、刑事訴訟法第三百八十九條、第三
    百九十五條，判決如主文。
中    華    民    國      九十四      年      一      月      十一      日
                                  臺灣高等法院臺南分院刑事第二庭
                                      審判長法官  葉    居    正
            法官  高    明    發
                                            法官  李    文    福
右正本證明與原本無異。
不得上訴。
                                      法院書記官  李    良    倩
中    華    民    國      九十四      年      一      月      十一      日
